# 请教关于核销往来的问题

提问人：朦胧 123 时间：2018-03-25 19:32:10
请教，公司是美元记账本位币的子公司，需要进行报表折算，公司去年全额计提一笔美元的坏账，本期核销，其对应的其他综合收益是否应当进行处理？调整到损益么？

回答人：chenyiwei
我理解你提到的这笔其他综合收益应该是对该境外子公司的外币报表折算差额？ 对子公司的外币报表折算差额不会因为核销坏账就转入损益的（更何况是核销合并范围内的坏账），要到处置该子公司股权并丧失控制权时才会转入损益。